# 大家看看这个业务如何处理

提问人：bladesoul123 时间：2011-08-30 10:28:15
A公司系城投公司下属的污水处理公司，后其母公司与B公司（未发现有关联关系）签订经营权转让协议，将其 20 年经营权转让。转让价款B公司缴纳给财政，后政府通过政府补助形式拨付给A公司。现A公司已经列补贴收入，其资产正常计提折旧。这样处理有问题没？

回答人：chenyiwei
原先经营权转让是A的母公司与B之间的交易，这里需要明确的问题是：该经营权转让交易是否与A公司有关？母公司处分A公司的经营权是否合规？但补贴款又是拨付给A公司的？感觉这个交易的主体似乎有些不明确。